【裁判字號】    93,訴,1080
【裁判日期】    950919
【裁判案由】    侵權行為損害賠償
【裁判全文】
臺灣臺南地方法院民事判決              93年度訴字第1080號
原      告  丙○○
            丁○○
共      同
訴訟代理人  黃亦兵
            戊○○律師
            李汶哲律師
            蘇精哲律師
前  列一人
複  代理人  徐建光律師
被      告  己○○
            德賢塑膠企業股份有限公司
法定代理人  甲○○
訴訟代理人  顏志宏
            潘信平
            乙○○
上列當事人間請求侵權行為損害賠償事件，經本院於民國95年9
月5日言詞辯論終結，判決如下：
    主  文
被告應連帶給付原告丙○○新台幣壹佰零陸萬陸仟玖佰參拾貳元
、原告丁○○新台幣壹拾貳萬玖仟肆佰貳拾元，暨被告己○○自
民國九十三年十月二十一日起，被告德賢塑膠企業股份有限公司
自民國九十三年七月二十日起，均至清償日止，按年息百分之五
計算之利息。
原告其餘之訴駁回。
訴訟費用由被告己○○、德賢塑膠企業股份有限公司連帶負擔二
分之一，餘由原告負擔。
本判決第一項於原告丙○○、丁○○分別以新台幣參拾伍萬伍仟
元、肆萬參仟元為被告供擔保後，得假執行。但被告如於執行標
的物拍賣、變賣前，分別以新台幣壹佰零陸萬陸仟玖佰參拾貳元
、壹拾貳萬玖仟肆佰貳拾元為原告丙○○、丁○○等二人預供擔
保後，得免為假執行。
原告其餘假執行之聲請駁回。
    事 實 及 理 由
一、按訴狀送達後，原告不得將原訴變更或追加他訴，但擴張或
    減縮應受判決事項之聲明者，不在此限，民事訴訟法第255
    條第1項第3款定有明文。查原告起訴時，係基於民法第184
    條第1項前段、第188條第1項、第191條之2、第193條第1項
    、第195條第1項等侵權行為損害賠償請求權之規定，訴請被
    告應連帶賠償原告丙○○新台幣（下同）1,735,000元、原
    告丁○○200,000元，及均自起訴狀繕本送達翌日起至清償
    日止，按年息百分之5計算之利息等語；嗣原告於本院審理
    期間，另於95年9月5日以不變更訴訟標的之情況下，具狀擴
    張請求原告丙○○因減少勞動能力所受之損失，致變更聲明
    為：被告應連帶給付原告丙○○2,291,794元，及自起訴狀
    繕本送達之翌日起至清償日止，按年息百分之5計算之利息
    （另原告丁○○之賠償金額並未變更）等語，則原告前揭所
    為係屬擴張其應受判決事項之聲明，核與前開規定相符，應
    予准許。
二、本件被告己○○受合法通知，未於最後言詞辯論期日到場，
    核無民事訴訟法第386條各款所列情形，爰依原告聲請，由
    其一造辯論而為判決。
三、原告起訴主張：原告丙○○於民國93年1月8日9時20分許，
    駕駛車號YL-4956號自用小客車，沿國道三號高速公路中線
    車道由南向北行駛，途經336公里3百公尺處，車上載有乘客
    原告丁○○，行駛途中遭被告德賢塑膠企業股份有限公司 (
    下簡稱德賢公司)之受雇人即被告己○○所駕駛車號J5-0338
    號自用小貨車（由北向南行駛於中線車道）左後輪胎（含車
    軸）脫落，脫落輪胎飛越中央分隔島護欄至北上車道彈跳撞
    擊，導致原告丙○○自用小客車車頭、車身毀損，原告丙○○與原告丁○○均受傷，經送往奇美醫院急救後原告丙○○
    受有肋骨骨折、第二腰椎爆裂性骨折；原告丁○○為腰部挫
    傷之傷害。被告己○○行駛高速公路前，未妥為檢查車輛，
    發生車輪脫落情事，依台灣省台南區車輛行車事故鑑定委員
    會鑑定意見書，被告己○○所駕駛小貨車之車輪脫落為本件
    道路交通事故之肇事因素，被告己○○顯有過失，且其過失
    行為與原告之受傷間，顯有相當因果關係，應就原告損害負
    損害賠償責任。又被告己○○為被告德賢公司之受雇人，於
    執行業務中因上揭過失駕車肇事致原告受傷，被告德賢公司
    自應與被告己○○連帶負賠償責任。為此，原告爰依民法第
    184條、第188條第1項、第191條之2、第193條第1項、第195
    條第1項等規定，提起本件訴訟，並聲明求為：被告應連帶
    賠償原告丙○○2,291,794元 (上開費用包含醫療費用30,11
    0元、增加復健及看護費用之支出235,000元、預期工作收入
    損失1,000,000元及勞動能力減損比例之損害556,794元、精
    神慰撫金469,890元)及原告丁○○229,420元 (上開費用包
    含醫療費用29,420元、精神慰撫金170,580元)，並均自起訴
    狀繕本送達翌日起至清償日止，按年息百分之5計算之利息
    ；原告並願供擔保，請准宣告假執行等語。
四、被告己○○雖未於言詞辯論期日到場，惟據其以往書狀陳述
    ，併被告德賢公司到庭之陳述則均以：彼等對於被告德賢公
    司受僱人即被告己○○曾於93年1月8日上午9時20分許駕駛
    被告德賢公司所有之J5-0338號自小貨車之左後車輪脫落致
    原告受傷及原告醫療費用支出等事實，並無爭執，但對於工
    作損失及不可預期的勞動收入部分，原告應不能請求，精神
    慰撫金部分亦屬過高，請求酌減。為此聲明求為：原告之訴
    及其假執行之聲請均駁回，如受不利判決，願供擔保請准宣
    告假執行等語，資為抗辯。
五、本件經本院整理及調查證據後，兩造對下列事項均無爭執：
   1、原告丙○○於93年1月8日9時20分許，駕駛車號YL-4956號
      自用小客車，沿國道三號高速公路中線車道由南向北行駛
      ，途經336公里3百公尺處，車上載有乘客原告丁○○，行
      駛途中遭被告己○○所駕駛車號J5-0338號自用小貨車（
      由北向南行駛於中線車道）左後輪胎（含車軸）脫落，脫
      落輪胎飛越中央分隔島護欄至北上車道彈跳撞擊，導致原
      告丙○○自用小客車車頭、車身毀損，原告丙○○與原告
      丁○○均受傷，經送往奇美醫院急救後原告丙○○受有肋
      骨骨折、第二腰椎爆裂性骨折；原告丁○○為腰部挫傷之
      傷害。
   2、本件依台灣省台南區車輛行車事故鑑定委員會鑑定意見書
      表示「被告己○○駕駛小貨車，車輪脫落為肇事原因，原
      告丙○○無肇事因素。」等語。
   3、被告己○○事故當時係受僱於被告德賢塑膠企業股份有限
      公司，且事發當時刻正於執行送貨職務之期間。
   4、原告至今尚未領得強制責任險之理賠金。但被告德賢塑膠
      企業股份有限公司於事故發生後，有交付7萬元予原告作
      為車輛修護之費用。
六、茲兩造有爭執者厥為：原告請求損害賠償之數額（醫療費、
    工作收入及勞動能力之損失、增加支出費用、看護費用、精
    神慰撫金）是否合理？
七、按因故意或過失，不法侵害他人之權利者，負損害賠償責任
    ；又汽車、機車或其他非依軌道行使之動力車輛，在使用中
    加損害於他人者，駕駛人應賠償因此所生之損害。再不法侵
    害他人之身體或健康者，對於被害人因此喪失或減少勞動能
    力，或增加生活上之需要時，應負損害賠償責任；另不法侵
    害他人之身體、健康者，被害人雖非財產上之損害，亦得請
    求賠償相當之金額，民法第184條第1項前段、第191條之2、
    第193條第1項、第195條第1項前段分別定有明文。又受僱人
    因執行職務，不法侵害他人之權利者，由僱用人與行為人連
    帶負損害賠償責任，亦為民法第188條第1項所定。查原告丙○○於93年1月8日9時20分許，駕駛車號YL-4956號自用小客
    車，沿國道三號高速公路中線車道由南向北行駛，途經336
    公里3百公尺處，車上載有乘客原告丁○○，行駛途中遭被
    告德賢公司受僱人即被告己○○所駕駛車號J5-0338號自用
    小貨車（由北向南行駛於中線車道）左後輪胎（含車軸）脫
    落，脫落輪胎飛越中央分隔島護欄至北上車道彈跳撞擊，導
    致原告丙○○自用小客車車頭、車身毀損，原告丙○○與原
    告丁○○均受傷，經送往奇美醫院急救後原告丙○○受有肋
    骨骨折、第二腰椎爆裂性骨折；原告丁○○為腰部挫傷之傷
    害等情，已如兩造前揭不爭執事實所述，而肇事當時天候晴
    、日間有自然光線、柏油道路路面乾燥、無缺陷、無障礙物
    、視距良好等情，復有內政部警政署國道公路警察局第八警
    察隊94年1月12日公警八交字第0940800217號函覆之肇事資
    料在卷可稽，足見依當時情狀，客觀上並無不能注意之情事
    ，又依高速公路交通管制規則第13條第2款規定：「汽車行
    使高速公路前，應妥為檢查車輛，在行駛途中不得有下列情
    形：... 二、車輪脫落或輪胎膠皮脫落。」等語，依此，被
    告己○○行車前，被告德賢公司疏未督促其員工檢查車輛狀
    況，致該車輛行駛於高速公路途中因輪胎脫落，導致原告受
    有上開傷害，則被告二人之過失行為與原告二人之受傷結果
    間，自具有相當因果關係，而台灣省台南區車輛行車事故鑑
    定委員會鑑定意見書記載被告己○○所駕駛車號J5-0338號
    自用小貨車左後輪胎（含車軸）脫落，為肇事原因，原告無
    肇事因素等語，即與本院前揭認定之事實相符，自堪採信。
    參諸被告己○○於事故當時受僱於被告德賢公司，正為其運
    送紙杯貨品自台南新營前往屏東地區，其主客觀條件均為被
    告德賢公司執行職務期間，依前揭民法第188條第1項規定，
    被告德賢公司自應與被告己○○對原告負連帶賠償責任。綜
    此，原告依民法第184條、第188條第1項、第191條之2等規
    定，請求被告就渠等因該車禍事故所致之損害負連帶賠償責
    任，自屬有據。爰就原告請求之項目及金額逐次審酌如下：
   1、醫療費用部分：
     (1)原告丙○○主張其因上開車禍所致之傷害，先後至奇美
        醫院、阮綜合醫院、宏仁中醫診所等醫療機構就醫診治
        ，其中於奇美醫院支出醫療費用1,270元、阮綜合醫院
        支出醫療費用490元、宏仁中醫診所28,350元，共計30,
        110元等情，業據其提出醫療費用單據數份為證，並經
        本院向上開醫療院所函查屬實，有奇美醫院93年11月22
        日（93）奇醫字第5888號函、宏仁中醫診所93年12月29
        日函、阮綜合醫院94年1月27日阮醫教字第0940000050
        號函等在卷可證，且為被告德賢公司所不爭，則其此部
        分之請求，自應准許。
     (2)原告丁○○主張其因上開傷害於奇美醫院支出醫療費用
        570元、宏仁中醫診所28,850元，共計29,420元之情，
        亦有上開醫療院所之函覆資料附卷足參，並為被告德賢
        公司所不爭執，此部分之請求，亦應予准許。
   2、增加支出費用：
     (1)看護費用：原告丙○○主張其因上開受傷，平日多須人
        攙扶，始得行走，日常生活作息多有不便，有聘請看護
        之必要，然原告家庭並非富裕，故僅由配偶丁○○代為
        看護，然此部份請求看護費用，茲以每日1,000元計算
        ，自車禍發生翌日起算至93年9月18日止，共230天，看
        護費用共計230,000元。按被害人因受傷需人看護，而
        由親屬看護時，雖無現實看  護之支付，亦應認被害人
        受有相當看護費之損害，得向加害人請求賠償，蓋因親
        屬照顧被害人之起居，固係出於親情，但親屬看護所付
        出之勞力，並非不能評價為金錢，只因兩者身分關係密
        切而免除支付義務，此種親屬基於身分關係之恩惠，自
        不能加惠於加害人，故應衡量及比照僱用職業看護情形
        ，認被害人受有相當於看護費之損害，得向加害人請求
        賠償，最高法院93年度台上字第472號判決可資參照。
        惟依財團法人奇美醫院94年12月28日函覆之原告丙○○
        病情摘要記載：「．．病人腰椎X光可見第二腰椎部分
        壓迫骨折，第四、五腰椎有輕微脊椎滑脫及第五腰椎、
        第一薦椎有輕微脊椎向後滑脫，腰椎並有輕度之退化性
        變化，第五腰椎有狹窄症，第一薦椎有腰椎化之先天變
        化。一般X光另有右側第十一肋骨骨折，右側第一腰椎
        橫突骨折等之發現。由於病患背痛嚴重，急診醫師又予
        以安排電腦斷層攝影，顯示第二腰椎椎體前上部分壓迫
        性骨折，經治療後病人同日出院。」等語，又依阮綜合
        醫院93年3月18日對原告丙○○開立之診斷證明書記載
        ：「病患因第二腰椎壓迫性骨折於92年3月18日門診就
        診，目前腰部活動受限，影響約6個月，不宜負重及劇
        烈活動，宜追蹤治療。」等語，另宏仁中醫診所亦表明
        原告丙○○均於門診診治等語，則依上開醫療院所對原
        告丙○○病情說明內容觀之，原告丙○○因本件車禍固
        造成下背部疼痛而不宜負重，然觀諸其車禍當日即可自
        行出院不需住院治療，嗣後亦自行先後到阮綜合醫院、
        宏仁中醫診所之門診就診，且其除腰背痛外，皮膚外觀
        完整無破損，亦無其他傷害（見奇美醫院上開函文所附
        原告丙○○之急診護理紀錄單之記載）等情狀，顯不足
        以研判原告丙○○需長期臥床，或其四肢存有缺陷或機
        能障礙等所導致之行動不便、無法自行料理一己生活起
        居等情事，是本院認原告丙○○請求看護費部分，為無
        理由，不應准許。
     (2)至原告丙○○主張因上開傷害須購買背架乙付5,000元
        一節，業據其提出購買之統一發票影本一份在卷可參，
        此核與其腰椎壓迫性骨折有關，應屬醫療之必需用品，
        則原告此部分請求，亦屬有據，應予准許。
   3、工作收入及勞動能力之損失部分：
     (1)工作收入部分：原告丙○○主張事故當時伊為亞東房屋
        仲介企業社之承銷經理，平時月收入為51,000元，且事
        發當時，正應聘為德旺資產、亞東房屋等二公司聯合銷
        售位於屏東萬巒鄉「心想事成」房屋案場之專案銷售經
        理人，而該案場如全數銷售完成，原預計可得佣金至少
        3,700,000元，現因本件車禍而無法工作，導致原告丙○○可得之佣金利益無法獲得，僅請求被告應連帶賠償
        原告此部分之工作損失1,000,000元一節，固據提出專
        案銷售邀請函及亞東房屋仲介企業社負責人出具之證明
        書各1份為證，並聲請訊問證人周志成。然查，證人即
        原告丙○○之同事周志成於本院審理時係證稱：「我在
        88年間進入亞東房屋上班，原告丙○○是90年以後才進
        入公司，當時他擔任經理職務。他進入公司就擔任經理
        ，我當時是擔任副理是他的下屬，我們屬於仲介，我們
        的工作內容不同，分別由公司老闆張玉輝個別分派，我
        當時的工作主要是個別的房屋仲介，而原告丙○○則是
        案場的專案經理，或是對公司資產的處理。他是屬於一
        級主管... （問：你們薪資如何計算？）有底薪，但原
        告的底薪較高，此外另以業績計算薪資。... （問：當
        時亞東房屋在原告丙○○停止上班前，原告丙○○當時
        的業務內容是什麼？）當時原告丙○○負責屏東的萬巒
        案場，這案場92年年底開始籌劃。... 這案場（心想事
        成）是先建後售，因此原告丙○○介入該案場的時候，
        該心想事成透天別墅業已經建造完成，進入銷售階段。
        預計在過年後開始銷售，當時丙○○車禍之前該批房屋
        正在清潔打掃或裝潢當中。對廣告作成的時間，我不清
        楚。... （問：當時在原告車禍之前，你是否也是從事
        該案場？）不是，我當時是在個案仲介，我當時負責高
        雄地區的仲介。並不處理屏東地區的案場。對該案場的
        銷售，不是我負責的。（問：丙○○車禍之後，是有立
        即找人代替他的工作？）是的，有立即找人來代理他的
        工作，我是聽老闆張玉輝對別人說，我聽到，但是找何
        人來處理，我不清楚。（問：那個案場總共幾戶？）三
        十七戶，聽說大約半年左右就銷售完畢，因為我沒有處
        理該案場的銷售，我都是聽說的。... （問：當時丙○○負責這個案場薪資如何計算？）大約總金額的百分之
        三，這也是我聽老闆講的。」等語（見本院95年8月15
        日言詞辯論筆錄），是綜前觀之，證人周志成雖為原告
        丙○○之同事，然彼二人之工作內容並不相同，就亞東
        房屋仲介企業社所推出之「心想事成」房屋銷售專案部
        分，二人亦無上下級之隸屬關係，故證人所證述者，多
        為傳聞，對該案場銷售方式、期間、所得、委任他人銷
        售等情，亦難以為清楚之描述，更無論證人所證述原告
        丙○○預期可得利潤與原告所提訴外人張玉輝出具之證
        明書表明：「丙○○之佣金，按本公司訂定，係以總獲
        利之5％計算。」等語不符；參以證人稱該專案於93 年
        3月間推出後，大約半年間銷售完畢等語，而訴外人張
        玉輝於93年5月間出具之證明書所表明「如全部銷售完
        成約370萬元整之佣金收入」等語，即屬該項專案尚未
        銷售完成前所為，縱該證明書確為亞東房屋仲介企業社
        之負責人所製作，亦屬該證明書製作人之個人主觀預期
        ；再者，原告於93年1月8日即因車禍事故未能上班，然
        原告所提出訴外人張玉輝等人所製作之「心想事成」邀
        請函（邀請日期93年3月1日）影本一份，仍續表示原告
        丙○○為該專案之經理，並無易人擔任該經理職務之情
        事，則該證明書、邀請函乃至證人周志成之證述情節均
        互有齟齬，亦無法證明原告丙○○究有何於預定計畫中
        應獲得而未獲得之工作收入存在。依通常情形，或依已
        定之計劃、設備或其他特別情事，可得預期利益，視為
        所失利益，然此項所失利益，須有客觀之確定性，始足
        當之。然原告丙○○對於銷售佣金等可預期利益等均未
        能提出任何積極具體之事證以實其說，難證原告受有未
        取得預期佣金之損害。惟查，原告丙○○因其擔任房屋
        經紀仲介人之職務，受其業績增減之影響，薪資並不固
        定，然其每月至少有3萬元之薪資一節，則為兩造所是
        認（見本院95年9月5日言詞辯論筆錄），參諸原告就診
        醫院即奇美醫院表示原告丙○○前揭所受傷害須休養及
        復原期間為三個月（見奇美醫院94年12月28日（94）奇
        醫字第5885號函），則原告就其三個月之休養期間，因
        不能工作導致無工作收入之損害共計9萬元一節，即屬
        其因傷導致原應取得之工作收入未能取得之損害，則此
        部分自得請求被告賠償之。依此，原告就工作收入損失
        部分，於9萬元範圍內之請求，應予准許，逾此範圍之
        請求，尚屬無據，不能准許。
     (2)勞動能力之損失：原告丙○○主張其為房屋仲介經理人
        ，主要工作為開車、客戶接待及工地巡視等工作，然因
        本件車禍事故，其受有肋骨骨折、第二腰椎爆裂性骨折
        等，因而造成慢性下背痛及頸部運動限制等永久性傷害
        ，為此另爰依民法第193條第1項規定，請求勞動能力減
        少之損害共556,794元等情，業據提出薪資表影本一份
        為證。經本院依原告聲請，就其勞動力減損比例送請奇
        美醫院鑑定後，經該院函覆謂：「此病人第二腰椎之壓
        迫性骨折與右側第11肋骨骨折與第一腰椎橫突骨折應在
        三個月休養後，大多數病人可以完全恢復。但以病人93
        年1月之電腦斷層攝影與94年9月之磁振造影做比較，第
        二腰椎骨折雖已癒合，但椎間板突入第二腰椎椎體產生
        Schmorl結節，則有可能造成持續性酸痛之症狀。」「
        其脊椎傷害未影響上肢功能。對於下肢功能，主要為行
        走（50％）、上下樓梯（30％）、跳躍（20％），丙○○先生之脊椎傷害，對行走影響約減少10％為40％，上
        下樓梯約影響15％剩15％，跳躍影響較大，應予以嚴格
        限制，故應為0％，總和而言，勞動能力在下肢部分約
        減少45％，上下肢之勞動能力合計約減少22.5％。」等
        語，有該院94年12月28日（94）奇醫字第5885號函、95
        年6月14日（95）奇醫字第2572號函在卷可佐，由是觀
        之，原告丙○○因本件車禍減損之勞動能力比例應為
        22.5％，參以原告平均月薪為30,000元（兩造合意，見
        本院95年9月5日言詞辯論筆錄）計算，再依照勞動基準
        法第54條強制勞工退休條件之規定，勞工一般退休年齡
        為60歲，而原告丙○○係於40年10月14日出生，本件車
        禍發生時間為93年1月8日，被告距退休年齡60 歲尚有7
        年又9個月，以每月薪資30,000元及每年薪資360,000元
        計算，暨以霍夫曼計算式扣除中間利息等為計算基礎及
        原告丙○○減少之勞動能力22.5%，原告得請求金額應
        為541,822元【計算方式：年別5%複式霍夫曼計算法 (
        第一年不扣除中間利息)，其計算式為﹝360000*6.0000
        0000 (此為應受扶養7年之霍夫曼係數)+360000*0.75*(
        6.00000000- 0.00000000)﹞*22.5%=541,822(小數點以
        下四捨五入)】。則原告請求勞動能力減少之損害為
        541,822元部分，應予准許，逾此金額之請求，則屬無
        據，不應准許。
   4、精神慰撫金部分：原告丙○○及丁○○各請求被告等連帶
      賠償精神慰撫金469,890元及170,580元一節，被告則抗辯
      該請求金額過高云云。按非財產上損害之慰撫金數額，究
      竟若干為適當，應斟酌兩造身分、地位及經濟狀況，俾為
      審判之依據。經本院依職權調取兩造財產歸戶及所得申報
      資料，以及查詢渠等學經歷及家庭狀況等，可知原告二人
      為夫妻關係，原告丙○○於93年有不動產土地二筆、房屋
      一筆，財產總值2,029,494元，原告丁○○於93年有所得
      355,234元、不動產土地二筆、房屋一筆，財產總值1,438
      ,841 元；又丙○○目前於有巢氏房屋美術館加盟店擔任
      業務執行協理，月薪大約3、4萬元，另原告丁○○為美樂
      家傳銷公司的直銷商，車禍前月薪大約3、4萬元，目前接
      案量較少，月薪約1、2萬元。此外，原告二人有雖有子女
      ，惟已成年，不需原告扶養；至被告己○○於93年有薪資
      所得280,000元、汽車二輛；被告德賢公司於81年間成立
      ，93年公司實收資本30,000,000元，當年利息所得54,511
      元、汽車四輛、其中該年度申報之營業收入淨額達66,000
      ,000 元等情，有卷附兩造之稅務電子閘門財產所得調建
      明細表、國稅局函覆之被告德賢公司最近三年營利事業所
      得稅申報資料等文件足證。是綜前觀之，本院審酌兩造之
      身份地位、現有財產、所得及支出之經濟狀況、本件肇事
      情節 (原告全無過失)及原告所受傷害（原告丙○○所受
      者，係永久之傷害，尤其是跳躍等運動）及身心驚嚇、痛
      苦程度等情狀，認原告丙○○、丁○○請求之慰撫金應以
      400,000元、100,000元適當，逾此範圍之請求，則屬過高
      ，不應准許。
   5、綜上所述，原告丙○○得請求數額應為1,066,932元；原
      告丁○○得請求129,420元，及被告己○○自起訴狀繕本
      送達之翌日（93年10月21日）起，被告德賢公司自起訴狀
      繕本送達翌日（93年7月20日）起，均至清償日止，按年
      息百分之5計算之法定利息等情，自屬有據，應予准許；
      至原告逾前開請求之數額，為無理由，不應准許。
八、兩造均陳明願供擔保，分別聲請宣告假執行或免為假執行，
    經核原告勝訴部分，合於法律規定，爰分別酌定相當之擔保
    金額宣告之；至原告其餘假執行之聲請，因訴之駁回而失所
    附麗，不予准許。
九、據上結論，本件原告之訴，為一部有理由，一部無理由，並
    依民事訴訟法第385條第1項、第79條、第85條第2項、第390
    條第2項、第392條第2項、第3項，判決如主文。
中    華    民    國    95    年    9     月    19    日
                  民事第三庭    法  官  林彥君
以上正本係照原本作成
如對本判決上訴，須於判決送達後20日內向本院提出上訴狀
中    華    民    國    95    年    9     月    19    日
                                書記官  張豐榮


司法院資訊處製作；財團法人民間司法改革基金會備份。
